【裁判字號】    97,訴,1484
【裁判日期】    970429
【裁判案由】    毒品危害防制條例
【裁判全文】
臺灣板橋地方法院刑事判決              97年度訴字第1484號
公  訴  人  臺灣板橋地方法院檢察署檢察官
被      告  甲○○
                    （現另案在臺灣臺灣看守所羈押中）
上列被告因違反毒品危害防制條例案件，經檢察官提起公訴（97
年度毒偵字第2649號），本院訊問被告為有罪陳述後，改依簡式
審判程序審理，並判決如下：
    主  文
甲○○施用第一級毒品，累犯，處有期徒刑壹年貳月，扣案之第
一級毒品海洛因貳包（毛重壹點肆公克）、第二級毒品甲基安非
他命包（毛重點陸公克）均沒收銷燬之。
   事  實
一、甲○○曾於民國91年間因施用毒品案件，經臺灣高雄地方法
    院以91年度毒聲字第5437號裁定送觀察勒戒，因認無繼續施
    用傾向，於91年9 月19日執行完畢出所，並由臺灣高雄地方
    法院檢察署檢察官以91年度毒偵字第4152號為不起訴處分確
    定。嗣於92年間因竊盜案件，經臺灣高雄地方法院以92年度
    易字第1457號判決後，上訴由臺灣高等法院高雄分院以92年
    度上易字第1158號判決判處有期徒刑7 月，於92年10 月2日
    確定，並於93年7 月8 日縮刑期滿執行完畢。復於96年8 月
    間因施用毒品案件，經本院以96年度訴字第3732號、96年度
    訴字第3736號分別判處有期徒刑1年。
二、詎甲○○仍不知悛悔，明知海洛因及甲基安非他命分別係毒
    品危害防制條例第2 條第2 項第1 款、第2 款所定之第一級
    、第二級毒品，依法均不得施用、持有，竟於基於施用第一
    級毒品海洛因及施用第二級毒品甲基安非他命之犯意，於97
    年1 月24日凌晨某時，在其臺北縣蘆洲市○○路780 號7 樓
    居所，將海洛因及安非他命之粉末混合摻在吸食器內燒烤施
    用一次。嗣於97年1 月25日晚間23時許，在臺北縣五股鄉○
    ○路124 號前經警查獲，並扣得第一級毒品海洛因2 包（毛
    重1.4 公克）及第二級毒品甲基安非他命3 包（毛重3.6 公
    克）。
三、案經新竹市警察局第二分局報告臺灣新竹地方法院檢察署檢
    察官偵查後，簽請臺灣高等法院檢察署核轉由臺灣板橋地方
    法院檢察署檢察官偵查起訴。
    理  由
一、訊據被告甲○○於本院審理中對上揭事實已坦承不諱，此外
    ，被告經警於97年1 月26日16時許採尿送驗結果（檢體編號
    ：B029號），呈嗎啡及甲基安非他命陽性反應，有姓名代號
    對照表、臺灣尖端先進生技醫藥股份有限公司濫用藥物尿液
    檢驗報告各1 件在卷可查（見97年毒偵字第2649號卷第3 至
    4 頁）。此外，並有海洛因2 包及甲基安非他命3 包扣案可
    稽，復有照片可資佐證（見新竹地檢偵查卷第13至15頁）。
    足見被告所為自白與事實相符，而得採為認定之依據。次查
    ，被告於91年間因施用毒品案件，經臺灣高雄地方法院以91
    年度毒聲字第5437號裁定送觀察勒戒，因認無繼續施用傾向
    ，於91年9 月19日執行完畢出所乙節，有臺灣高等法院被告
    前案紀錄表及刑案查註紀錄表各1 件在卷可稽。依最高法院
    95年度台非字第65號、95年度台非字第141 號等判決見解所
    認，毒品危害防制條例第20條第3 項所謂「五年後再犯」，
    解釋上應僅限於施用第一級、第二級毒品者，於觀察、勒戒
    或強制戒治執行完畢釋放後五年內，均未再為任何施用第一
    級、第二級毒品之犯行者，始足當之；倘五年內曾經再犯，
    經依法追訴處罰，縱其第三次（或第三次以上）再度施用毒
    品之時間，在初犯受觀察、勒戒或強制戒治執行完畢釋放五
    年以後，仍與「五年後再犯」之情形有別，且因已於「五年
    內再犯」，顯見其再犯率甚高，原實施觀察、勒戒或強制戒
    治，已無法收其實效，即應由檢察官逕行依法追訴。從而，
    被告於上開觀察勒戒執行完畢後三犯本件施用毒品犯行，事
    證明確，犯行堪以認定。
二、按海洛因、甲基安非他命分屬毒品危害防制條例第2 條第2
    項第1 款、第2 款所列之第一級毒品及第二級毒品，核被告
    甲○○所為，係犯毒品危害防制條例第10條第1 項、第2 項
    之施用第一級毒品海洛因罪及施用第二級毒品甲基安非他命
    罪。其施用前後非法持有第一級毒品、第二級毒品之低度行
    為，均已為施用之高度行為所吸收，不另論罪。又被告以吸
    食器同時燒烤施用海洛因及安非他命二種毒品，應屬一施用
    行為而同時觸犯上揭二罪名，為想像競合犯，應依刑法第55
    條之規定，從一重之連續施用第一級毒品罪處斷。又查，被
    告於92年間因竊盜案件，經臺灣高雄地方法院以92 年 度易
    字第1457號判決後，上訴由臺灣高等法院高雄分院以92年度
    上易字第1158號判決判處有期徒刑7 月，於92年10 月2日確
    定，並於93年7 月8 日縮刑期滿執行完畢，亦有上述前案紀
    錄表在卷為憑，被告於上開有期徒刑執行完畢後，5 年內再
    犯本件有期徒刑以上之罪，為累犯，應依刑法第47條第1 項
    之規定加重其刑。本院審酌被告已有施用毒品紀錄，且經判
    處有期徒刑在案，竟又為本件犯行，顯見其未知戒除毒癮，
    意志力薄弱，並考量施用毒品乃自戕行為，所生危害非鉅，
    暨被告坦承施用毒品犯行之犯後態度等一切情狀，量處如主
    文所示之刑。至扣案之海洛因2 包（毛重1.4 公克）及安非
    他命3 包（毛重3.6 公克）均為毒品，爰依毒品危害防制條
    例第18條第1 項前段之規定宣告沒收銷燬之。
三、末按「除被告所犯為死刑、無期徒刑、最輕本刑為三年以上
    有期徒刑之罪或高等法院管轄第一審案件者外，於前條第一
    項程序進行中，被告先就被訴事實為有罪之陳述時，審判長
    得告知被告簡式審判程序之旨，並聽取當事人、代理人、辯
    護人及輔佐人之意見後，裁定進行簡式審判程序」，刑事訴
    訟法第273 條之1 第1 項定有明文。查本件被告涉犯之毒品
    危害防制條例第10條第1 項、第2 項之施用毒品罪，法定本
    刑均非最輕本刑為3 年以上有期徒刑之罪，且被告於本院準
    備程序期日中已就被訴事實為有罪之陳述，經告知被告簡式
    審判程序之旨後，被告及公訴人對於本件改依簡式審判程序
    審理亦均表示無意見，是本院即依前揭刑事訴訟法規定，裁
    定本件進行簡式審判程序，附此敘明。
據上論斷，應依刑事訴訟法第273 條之1 第1 項、第299 條第1
項前段，毒品危害防制條例第10條第1 項、第2 項、第18條第1
項前段，刑法第11條前段、第47條第1 項、第55條，判決如主文
。
本案經檢察官馬凱蕙到庭執行職務。
中    華    民    國    97    年    4     月    29    日
                  刑事第十四庭  法  官  汪怡君
上列正本證明與原本無異。
如不服本判決，應於送達後十日內敘明上訴理由，向本院提出上
訴狀。
                                書記官  李郁禎
中    華    民    國    97    年    4     月    30    日
附錄本案論罪科刑法條全文：
毒品危害防制條例第10條
施用第一級毒品者，處六月以上五年以下有期徒刑。
施用第二級毒品者，處三年以下有期徒刑。


司法院資訊處製作；財團法人民間司法改革基金會備份。
